臺灣士林地方法院民事簡易判決
111年度士簡字第618號
原      告  張峻睿
兼
法定代理人  簡余安
            張議元
共      同
訴訟代理人  鄭雅芳律師
被      告  李嘉祥

上列當事人間因被告傷害案件（110年度訴字第280號），原告提
起刑事附帶民事訴訟請求損害賠償事件（110年度附民字第812號
），經本院刑事庭裁定移送前來，本院於民國111年7月4日言詞
辯論終結，判決如下：
    主  文
被告應給付原告乙○○新臺幣貳萬壹仟元、原告丙○○新臺幣壹萬壹
仟元、原告甲○○新臺幣壹萬零參佰柒拾元，及均自民國一一○年
十二月三十一日起至清償日止，按週年利率百分之五計算之利息
。
原告其餘之訴駁回。
本判決原告勝訴部分得假執行。
    事實及理由要領
一、原告主張：被告為門牌號碼臺北市○○區○○○路0段000號（下
    稱本案大樓）4樓之4住戶，原告3人前居住在本案大樓5樓之
    9，兩造為上下樓鄰居，被告因認原告等人發出噪音擾其安
    寧而有不滿，於110年1月9日16時某分，至原告等人上址居
    所按壓門鈴，待原告乙○○打開內側鐵門後，被告即隔著該外
    門紗窗，朝原告乙○○方向潑灑辣椒水，致原告乙○○等人均受
    有化學製劑、氣體、煙霧及蒸汽所致未明示呼吸道病況之傷
    害，原告乙○○、丙○○各支出醫療費用新臺幣（下同）1,000
    元、原告甲○○支出醫療費用370元，原告乙○○、丙○○並請求
    精神慰撫金各10萬元，原告甲○○請求精神慰撫金2萬元，乃
    依侵權行為之法律關係，提起本件訴訟等語，並聲明求為判
    決被告應給付原告乙○○10萬1,000元、原告丙○○10萬1,000元
    、原告甲○○2萬0,370元，及均自起訴狀繕本送達翌日起至清
    償日止，按週年利率5％計算之利息。
二、被告則以：因原告常常在半夜敲敲打打，被告因這種情形長
    久積怨，才做出不理性行為，被告當時是要自衛，並不是攻
    擊，被告也受到原告恐嚇，提起告訴，雖然不起訴，但不代
    表沒有發生，原告所受傷害應該不嚴重。被告經濟狀況也不
    是很好等語，資為抗辯。
三、本院得心證之理由
(一)按因故意或過失，不法侵害他人之權利者，負損害賠償責任
    。不法侵害他人之身體或健康者，對於被害人因此喪失或減
    少勞動能力或增加生活上之需要時，應負損害賠償責任。不
    法侵害他人之身體、健康、名譽、自由、信用、隱私、貞操
    ，或不法侵害其他人格法益而情節重大者，被害人雖非財產
    上之損害，亦得請求賠償相當之金額。民法第184條第1項前
    段、第193條第1項、第195條第1項前段分別定有明文。又不
    法侵害他人之人格權，被害人受有非財產上損害，請求加害
    人賠償相當金額之慰撫金時，法院對於慰撫金之量定，應斟
    酌實際加害情形、所造成之影響、被害人痛苦之程度、兩造
    之身分地位經濟情形及其他各種狀況，以核定相當之數額；
    再非財產上損害之慰撫金數額，究竟若干為適當，應斟酌兩
    造身分、地位及經濟狀況，俾為審判之依據（最高法院47年
    台上字第1221號、51年台上字第223號等判例參照）。
(二)經查，本件原告主張被告於上開時地對其等為傷害行為之事
    實，為被告所不爭執，堪信為真。是原告因被告之侵權行為
    受有損害，請求被告負擔損害賠償責任，依上開規定，應屬
    有據。
(三)茲就原告上開請求審認如下：
　1.就醫療費用部分：原告3人因被告之侵權行為致其身體受有
    傷害，至馬偕紀念醫院就診，分別支出1,000元、1,000元、
    370元，有卷附之診斷證明書、急診病例、收據、等件為憑
    （見附民卷第13至50頁），核屬治療上之必要支出，是原告
    此部分請求，應屬可採。　　
　2.就精神慰撫金部分：本院衡諸被告侵權行為之手段、方式、
    所造成之傷害及其程度，復參酌兩造之年齡、智識、侵權行
    為情況等一切情狀，本院認原告乙○○請求非財產上損害即精
    神慰撫金以2萬元為妥適；原告丙○○請求非財產上損害即精
    神慰撫金以1萬元為妥適；原告甲○○請求非財產上損害即精
    神慰撫金以1萬元為妥適，超過部分之請求，即無可採。
(四)至被告雖抗辯其係為自衛云云，然被告未能舉何事證資料以
    證明其當時受有何侵害，或有受侵害之虞，是被告所辯，顯
    無可採。　　
四、從而，原告依上開法律關係，訴請被告應給付原告乙○○2萬1
    ,000元、原告丙○○1萬1,000元、原告甲○○1萬0,370元，及均
    自起訴狀繕本送達翌日即110年12月31日（見附民卷第127頁
    ）起至清償日止，按週年利率5％計算之利息，為有理由，應
    予准許，逾此範圍之請求，則無理由，應予駁回。
五、本件原告勝訴部分，係就民事訴訟法第427條第1項適用簡易
    程序所為被告部分敗訴之判決，依民事訴訟法第389條第1項
    第3款規定，應依職權宣告假執行，又原告請求之給付，係
    刑事附帶民事訴訟經刑事庭裁定移送前來，依法免納裁判費
    ，附此敘明。
中　　華　　民　　國　　111 　年　　7 　　月　　18　　日
                  士林簡易庭  法  官  楊峻宇
以上為正本係照原本作成。
如不服本判決，應於判決送達後20日內向本庭提出上訴狀。（須
按他造當事人之人數附繕本）。 
中　　華　　民　　國　　111 　年　　7 　　月　　18　　日
                              書記官  蘇彥宇